臺灣臺北地方法院小額民事判決
111年度北小字第767號
原      告  國泰世紀產物保險股份有限公司

法定代理人  陳萬祥  

訴訟代理人  陳建甫  
被      告  吳維勲  
訴訟代理人  郭武銓  
上列當事人間請求損害賠償事件，本院於民國111年3月4日言詞
辯論終結，判決如下︰
    主      文
被告應給付原告新臺幣9,895元，及自民國110年12月18日起至清
償日止，按週年利率5％計算之利息。
原告其餘之訴駁回。
訴訟費用新臺幣1,000元，由被告負擔新臺幣294元，餘由原告負
擔。
本判第1項決得假執行。但被告如以新臺幣9,895元為原告預供擔
保，得免為假執行。
    事實及理由
一、程序事項：
㈠按因侵權行為涉訟者，得由行為地之法院管轄，民事訴訟法第1
  5條第1項定有明文。本件原告主張被告侵權行為地為「臺北市
  ○○區○○路00號」，位本院之轄區，依上規定，本院有管轄權。
㈡按訴狀送達後，原告不得將原訴變更或追加他訴。但請求之基
  礎事實同一者、擴張或減縮應受判決事項之聲明者，不在此限
  ，民事訴訟法第255條第1項第2、3款定有明文。本件原告訴之
  聲明原為：被告應給付原告新臺幣（下同）50,768元，及自起
  訴狀繕本送達被告之翌日起至清償日止，按週年利率5％計算之
  利息（見本院卷第11頁）。嗣原告基於同一事實縮減請求金額
  之聲明，經核於法相符，應予准許。
二、原告主張略以：被告於民國109年10月24日19時20分許，駕
    駛車牌號碼000－0000號自用小客車（下稱被告車輛），行經
    臺北市○○區○○路00號時，因駕駛不慎之過失，致碰撞由原告
    所承保、訴外人林家慶所有並駕駛之車牌號碼000－0000號自
    用小客車（下稱系爭車輛），造成系爭車輛受有損壞（下稱
    系爭事故），系爭車輛經送修復後，原告本於保險責任賠付
    維修費用50,768元（含工資8,650元、烤漆費用23,157元、
    零件18,961元），而因為維修新換零件，經計算5年折舊後
    ，該部分同意僅請求1,896元，故加計前述費用中之工資8,6
    50元、烤漆費用23,157元後，合計為33,703元（計算式為：
    1,896＋8,650＋23,157＝33,703，原告當庭縮減請求為33,703
    元，見本院卷第97頁）。對於被告抗辯其同因系爭交通事故
    造成被告車輛毀損修復扣除零件折舊後計出13,913元，再以
    50％計出6,957元之折抵金額，沒有意見。爰依保險法第53條
    第1項、民法第184條第1項前段、第191條之2之規定，提起
    本件訴訟等語。並聲明：被告應給付原告33,703元，及自起
    訴狀繕本送達被告之翌日起至清償日止，按週年利率5％計算
    之利息。
三、被告抗辯則以：被告尊重臺北市政府警察局交通警察大隊系
    爭事故初步分析研判表所判內容。但被告車輛因系爭事故，
    亦有支出維修費用18,035元（含工資3,990元、烤漆費用9,4
    65元、零件4,580元），維修新換零件經計算5年折舊後，該
    部分僅存458元，故折舊後得請求修復賠償之總金額為13,91
    3元，而兩造於系爭事故之發生均有過失，當應各負擔50％之
    過失比例，故被告計算原告亦應賠償被告6,957元（計算式
    ：13,913×50％＝6,957，元以下四捨五入），被告請求就此部
    分於本件為折抵抵銷等語，資為抗辯，並聲明：原告之訴駁
    回。
四、本院之判斷：
㈠按因故意或過失，不法侵害他人之權利者，負損害賠償責任；
  民法第184條第1項前段定有明文。原告主張之前揭被告過失駕
  駛導致本件交通事故之事實，業據其提出當事人登記聯單、系
  爭車輛行照、保險估價單、維修清單、系爭車輛毀損及維修照
  片、電子發票證明聯等件可證（見本院卷第13至27頁）。並經
  本院依職權調取臺北市政府警察局交通警察大隊系爭事故調查
  卷宗（見本院卷第31至55頁）核閱無誤。又依臺北市政府警察
  局交通警察大隊系爭事故初步分析研判表，其所載內容略以：
  肇因研判（或違規事實），A車AFK－8515號自用小客車（按：
  即被告車輛）：涉嫌未保持行車安全間隔。被告就該初步分析
  研判表之研判結果亦表示不爭執（見本院卷第101頁），則被
  告就系爭事故之發生具有過失乙節，足堪認定。原告主張被告
  就本件事故應負侵權行為損害賠償責任，自屬有據。
㈡按汽車行駛時，駕駛人應注意車前狀況及兩車並行之間隔，並
  隨時採取必要之安全措施，此道路交通安全規則第94條第3項
  定有明文。原告雖主張其保戶自認並無肇事責任，然依系爭事
  故調查卷宗所附之系爭事故現場照片（見本院卷第39至43頁）
  ，系爭車輛與被告車輛發生系爭事故時，兩車為並排狀態並停
  放於車道中央；另參酌系爭事故調查卷宗所附事故調查紀錄表
  ，被告陳述：我沿松壽路20巷南向北直行，接著對方從我左側
  向我靠近，且未打方向燈，但對方不斷向我靠近，我便緊靠前
  車車尾，對方仍往右側切入，接著就與我發生擦撞等語；訴外
  人林家慶陳述略以：我沿松壽路20巷南往北方向直行，接著對
  方就從我右側不斷向左朝我靠近，我便按喇叭示警，但對方仍
  未向右切，接著就與我擦撞。對方的左前車頭擦撞我右側車頭
  及車身。當時我沒看到對方有打方向燈等語（見本院卷第35至
  36頁）。參酌上開內容，應為兩車行進時，爭道互不相讓，兩
  造汽車行駛皆未保持安全距離，致發生系爭事故，原告保戶對
  於兩造系爭事故損害之發生，亦與有過失。因此，系爭事故發
  生，兩造均同具有肇事因素，堪以認定。本院審酌系爭車輛受
  損原因、前述雙方車輛肇事情節，認兩造就系爭事故各負50％
  責任，應為適當，故被告賠償金額應為16,852元（計算式：33
  ,703×50％＝16,852，元以下四捨五入）。
㈢按二人互負債務，而其給付種類相同，並均屆清償期者，各得
  以其債務，與他方之債務，互為抵銷，民法第334條第1項前段
  定有明文。查被告車輛因系爭事故，維修費用經折舊後之總金
  額為13,913元，而兩造於系爭事故應各負擔50％之過失，故原
  告應賠償被告6,957元（計算式：13,913×50％＝6,957，元以下
  四捨五入），被告請求就此部分逕為折抵，原告就該計出之折
  抵金額並無意見（見本院卷第98頁），故原告請求被告給付損
  害賠償賠償16,852元，經被告以其對原告損害賠償6,957元之
  債權為抵銷後，尚得請求9,895元（計算式：16,852－6,957＝9,
  895），則於抵銷後，原告請求被告賠償9,895元之範圍內，洵
  屬正當，逾此範圍，即無從准許。
㈣按遲延之債務，以支付金錢為標的者，債權人得請求依法定利
  率計算之遲延利息；應付利息之債務，其利率未經約定，亦無
  法律可據者，週年利率為5％；給付無確定期限者，債務人於債
  權人得請求給付時，經其催告而未為給付，自受催告時起，負
  遲延責任。其經債權人起訴而送達訴狀，或依督促程序送達支
  付命令，或為其他相類之行為者，與催告有同一之效力，此民
  法第233條第1項前段、第203條、第229條第2項分別定有明文
  。是原告請求被告應給付損害賠償9,895元部分，自起訴狀繕
  本送達被告之翌日即110年12月18日（見本院卷第61頁）起至
  清償日止，按週年利率5％計算之利息，為有理由，應予准許。
  逾此範圍，為無理由，應予駁回。
五、綜上，原告依保險法第53條第1項、民法第184條第1項前段
    、第191條之2之規定，請求被告給付9,895元，及自110年12
    月18日起至清償日止，按年息5％計算之利息，為有理由，應
    予准許。逾此部分，為無理由，應予駁回。。
六、本件原告勝訴部分，係就民事訴訟法第436條之8適用小額訴
    訟程序所為被告敗訴之判決，依同法第436條之20規定，應
    依職權宣告假執行，並依同法第436條之23準用第436條第2
    項，適用同法第392條第2項規定，依職權宣告被告如預供擔
    保，得免為假執行。
七、本件事證已臻明確，兩造其餘攻擊防禦方法及所提證據資料
    ，於判決結果不生影響，爰不一一論列，併此敘明。
八、訴訟費用負擔之依據：民事訴訟法第79條。按適用小額訴訟
    程序事件法院為訴訟費用之裁判時，應確定其費用額，民事
    訴訟法第436之19定有明文，爰依後附計算書確定本件訴訟
    費用額如主文第3項所示金額。
中　　華　　民　　國　　111 　年　　3 　　月　　10　　日
　　　　　　　　　臺北簡易庭  法　官　徐千惠　　　
以上正本係照原本作成。
如不服本判決，須以違背法令為理由，應於判決送達後20日內向
本庭（臺北市○○區○○○路0段000巷0號）提出上訴狀（須按他造當
事人之人數附繕本）。如委任律師提起上訴者，應一併繳納上訴
審裁判費。
中　　華　　民　　國　　111 　年　　3 　　月　　10　　日
                              書記官  蘇冠璇
訴訟費用計算書
項　　　　目             金 　額（新臺幣）　　   
第一審裁判費　　　          1,000元
合　　　　計　　　          1,000元
備註：原告縮減聲明部分應自行負擔，原告勝訴部分由被告負擔
新臺幣294元，其餘則由原告負擔。
附錄：
一、民事訴訟法第436條之24第2項：
    對於小額程序之第一審裁判上訴或抗告，非以其違背法令為
    理由，不得為之。
二、民事訴訟法第436條之25：
    上訴狀內應記載上訴理由，表明下列各款事項：
    （一）原判決所違背之法令及其具體內容。
    （二）依訴訟資料可認為原判決有違背法令之具體事實。